臺灣板橋地方法院民事判決　　　　　　　96年度訴字第2501號
原　　　告　甲○○
　　　　　　乙○○○
被　　　告　丙○○
上列當事人間請求確認之訴事件，本院判決如下：
    主  文
原告之訴及假執行聲請均駁回。
訴訟費用由原告負擔。
    事實及理由
一、原告之訴，依其所訴之事實，在法律上顯無理由者，法院得
    不經言詞辯論，逕以判決駁回之，民事訴訟法第249 條第2
    項定有明文。
二、原告起訴主張：原告所有坐落於台北縣三重市○○○段中興
    小段157-7 地號土地及其上建物即台北縣三重市○○路○ 段
    627 巷25號建物（以下簡稱系爭房地），經華南商業銀行股
    份有限公司（以下簡稱華南銀行）藏匿不實之他項權利證明
    書致遭拍賣，由被告拍定，鈞院於87年度執字第3822號誤為
    發給之不動產權利移轉證明書，被告未依土地登記規則之規
    定取得所有權，爰依據民法第759 條、765 條、第184 條、
    185 條、土地登記規則第36、100 、111 、143 、144 條、
    行政程序法第158 條之規定，提起本訴，並聲明確認原告為
    坐落於台北縣三重市○○○段中興小段157-7 地號土地及其
    上建物即台北縣三重市○○路○ 段627 巷25號建物之所有權
    人，請求損害賠償新台幣（下同）10158 千萬元，回復原狀
    ，被告應交還大門系爭房地之鑰匙，稅賦及規費均由被告負
    擔，請准宣告假執行等語。
三、得心證之理由：
    原告乙○○○所有系爭房地，經設定最高限額抵押權10,800
    ,000 元 於華南銀行，經華南銀行聲請拍賣後，由被告於87
    年11月5 日拍定取得系爭房地之所有權等情，有原告提出之
    系爭房地之他項權利證明書、建物所有權狀、土地登記謄本
    可按，合先敘明。原告主張華南銀行聲請拍賣之他項權利證
    明書為不實，並未舉證說明，又請求損害賠償10158 千萬元
    ，亦未說明損害賠償之計算方法，且原告自88年間以本件同
    一事實對被告、訴外人華南銀行分別提起塗銷抵押權之訴、
    塗銷所有權移轉登記、債務人異議之訴、損害賠償、回復原
    狀、確認之訴等訴訟（88年度重訴字第419 號債務人異議之
    訴事件、88年度訴字第1739號債務人異議之訴事件、89年度
    重訴字第277 號損害賠償事件、89年度重訴字第376 號損害
    賠償事件、89年度重訴字第387 號損害賠償事件、89年度重
    訴第398 號債務人異議之訴事件、90年度重訴字第59號損害
    賠償事件、90年度重訴字第562 號債務人異議之訴事件、90
    年度重訴字第563 號侵權行為損害賠償事件、90年度重訴字
    第564 號債務人異議之訴事件、90年度重訴更一字第1 號債
    務人異議之訴事件、90年度重訴更一字第2 號損害賠償事件
    、91年度重訴字第442 號債務人異議之訴事件、91年度重訴
    字第480 號回復原狀事件、91年度重訴字第481 號損害賠償
    事件、92年度重訴字第591 號損害賠償事件、90年度重訴字
    第239 號損害賠償事件、95年度重訴字第7 號損害賠償事件
    、95年度重訴字第2707號回復原狀事件），均經本院裁定駁
    回，業經本院依職權查核前案，有索引卡資料、當事人姓名
    查詢單一紙可按，原告就其主張之事實，並未舉證以實其說
    ，自難認原告之主張為有理由，爰依據前揭規定，不經言詞
    辯論，予以判決駁回。
四、假執行之宣告：
    原告既受敗訴判決，又假執行之聲請亦失所附麗，併予駁回
    。
五、結論：原告之訴為無理由，依民事訴訟法第249 條第2 項、
    第78條，判決如主文。
中　　華　　民　　國　　96　　年　　11　　月　　30　　日
                  民事第三庭    法　官　徐玉玲
以上正本係照原本作成
如對本判決上訴，須於判決送達後20日內向本院提出上訴狀
中　　華　　民　　國　　96　　年　　11　　月　　30　　日
                            書記官　翁子婷
